# 请教陈版，关于合并范围变化关联交易抵消的处理

提问人：chuyazhou 时间：2017-09-19 23:53:06
问题 2 ：上期合并报表中该事项产生的坏账准备为 0 ，本期自处置该股权日不再纳入合并范围，因此应在该日根据信用风险等因素评估该债权未来收回金额并计提坏账准备，相应计入当期损益-资产减值损失。之后确认收益或损失=处置对价-该债权计提坏账后的净值。如果处置该债权与该股权几乎用时发生的，个人认为也可以不计提坏账准备，直接确认处置损益=对价-1000万。按楼主所言，应对乙个别报表进行重新调整确认在合并报表中计入投资收益，另外乙个别报表处置债权计入营业外收入是否应调整其个别报表

回答人：chenyiwei
这很可能是一揽子交易，作为一个整体确认为投资收益即可，无需区分股权、债权处置损益分别计入不同科目。